【裁判字號】    94,訴,2564
【裁判日期】    950324
【裁判案由】    毒品危害防制條例等
【裁判全文】
臺灣板橋地方法院刑事判決              94年度訴字第2564號
公  訴  人  臺灣板橋地方法院檢察署檢察官
被      告  甲○○
                    （現另案於臺灣臺北看守所羈押中）
選任辯護人  王怡惠律師
            李佳真律師
上列被告因違反毒品危害防制條例等案件，經檢察官提起公訴（
94年度偵字第2539號），本院判決如下：
    主  文
甲○○未經許可，持有可發射子彈具有殺傷力之改造手槍，累犯
，處有期徒刑貳年，併科罰金新台幣參萬元，罰金如易服勞役，
以銀元參佰元即新台幣玖佰元折算壹日。扣案之仿FN廠半自動手
槍製造之改造手槍壹支（槍枝管制編號0000000000號
）、直徑０‧四五吋制式子彈肆顆及直徑九mm制式子彈貳顆，均
沒收。
甲○○被訴販賣第二級毒品部分無罪；被訴持有第二級毒品部分
公訴不受理。
    事  實
一、甲○○前於民國九十年間因贓物案件，經臺灣桃園地方法院
    於九十年十二月三十一日以九十年度易字第二七五一號判決
    判處有期徒刑三月，如易科罰金，以三百元折算一日，於九
    十一年四月二十六日繳清罰金執行完畢（於本案構成累犯）
    。
二、甲○○猶不知悔改，明知可發射子彈具有殺傷力之改造手槍
    、制式子彈，均屬違禁物，非經主管機關許可，不得持有，
    竟基於持有可發射子彈具有殺傷力之改造手槍、制式子彈之
    犯意，未經許可，於九十三年一月間，在桃園縣八德市○○
    路四一三號其所經營之「龍興行海產批發工廠」，以新臺幣
    （以下同）五萬元之價格，向姓名、年籍均不詳，綽號「小
    楊」之男子，購買可發射子彈具有殺傷力之由仿FN廠半自動
    手槍製造之改造手槍一支（槍枝管制編號00000000
    00號）及具有殺傷力之制式子彈六顆，並自斯時起未經許
    可而持有。嗣於九十三年三月五日，經警持臺灣桃園地方法
    院法官核發之搜索票，至上開處所執行搜索，扣得第一級毒
    品海洛因（毛重三二七‧一公克）、第二級毒品安非他命（
    毛重七一‧六公克）、大麻（毛重三０‧二公克）、電子磅
    秤二台、吸食器五組、分裝吸管二支、分裝盒八個、注射針
    筒二十支、帳冊一本、現金九十八萬六千三百元（起訴書誤
    載為九百九十八萬六千三百元）、改造手槍一支及制式子彈
    六顆等物，始悉上情（甲○○涉犯意圖販賣而持有第一級毒
    品海洛因部分，另由臺灣高等法院併案審理中；涉犯販賣第
    二級毒品罪及持有第二級毒品部分，另由本院判決如後述）
    。
二、案經桃園縣政府警察局中壢分局報告臺灣桃園地方法院檢察
    署呈請臺灣高等法院檢察署檢察長令轉臺灣板橋地方法院檢
    察署檢察官偵查起訴。
    理  由
壹、有罪部分：
一、程序部分：
    按被告以外之人於審判外之言詞或書面陳述，除法律有規定
    者外，不得作為證據，刑事訴訟法第一百五十九條第一項定
    有明文，此即學理上所稱「傳聞證據排除法則」。依上開法
    律規定，傳聞證據原則上固無證據能力，但如法律別有規定
    者，即例外認有證據能力。又被告以外之人於審判外之陳述
    ，雖不符同法第一百五十九條之一至第一百五十九條之四之
    規定，但經當事人於審判程序同意作為證據，法院審酌該言
    詞陳述或書面陳述作成時之情況，認為適當者，亦得為證據
    ，同法第一百五十九條之五第一項規定甚明。鑒於採用傳聞
    證據排除法則之重要理由之一，係因傳聞證據未經當事人之
    反詰問予以覈實，若當事人願放棄對原供述人之反對詰問時
    ，原則上即可承認該傳聞證據之證據能力。經查，內政部警
    政署刑事警察局對於扣案槍、彈所為之鑑定報告，雖係被告
    甲○○以外之人於審判外之陳述（書面陳述），固屬傳聞證
    據，惟被告甲○○及其選任辯護人就前揭審判外陳述之證據
    能力，先後於本院準備程序及審判期日中均表示同意上開證
    據資料有證據能力，本院審酌上開證據資料製作時之情況，
    尚查無違法不當及證明力明顯過低之瑕疵，亦認為以之作為
    證據應屬適當，故揆諸前開法律規定與說明，爰逕依刑事訴
    訟法第一百五十九條之五第一項規定，認前揭證據資料均例
    外有證據能力。
二、實體部分：
（一）上揭犯罪事實，業據被告甲○○於警詢、偵查、本院準備
      程序及審理中坦承不諱，並有改造手槍一支、制式子彈六
      顆扣案可資佐證，被告自白核與事實相符。又扣案之改造
      手槍、制式子彈，經送內政部警政署刑事警察局鑑驗結果
      ，認：「１送鑑手槍一支（槍枝管制編號0000000
      000號），認係由仿FN廠半自動手槍製造之玩具手槍換
      裝土造金屬槍管改造而成之改造手槍，機械性能良好，可
      擊發適用子彈，認具殺傷力；２送鑑子彈六顆，其中四顆
      ，均係口徑０‧四五吋制式子彈，另外二顆，均係口徑九
      mm制式子彈，均具殺傷力等情，此有該局九十三年三月九
      日刑鑑字第０九三００五一八五三號槍彈鑑定書一份在卷
      可佐（詳臺灣桃園地方法院檢察署九十三年度偵字第一五
      一八二號卷第五九頁至六四頁），足見前揭扣案之槍、彈
      均具有殺傷力，該改造手槍及制式子彈應屬槍砲彈藥刀械
      管制條例第四條第一項第一款、第二款所規定之槍砲、彈
      藥，依同條例第五條規定，非經中央主管機關許可，不得
      持有。是本件事證明確，被告犯行洵堪認定，應依法論科
      。
（二）查被告行為後，槍砲彈藥刀械管制條例已於九十四年一月
      二十六日修正公布，並自公布日施行，原槍砲彈藥刀械管
      制條例第八條與第十條、第十一條合併修正移列為修正條
      文第八條，原條例第十條、第十一條刪除，其中修正後槍
      砲彈藥刀械管制條例第八條第四項規定之法定刑，與修正
      前槍砲彈藥刀械管制條例相同構成要件之第十一條第四項
      規定之法定刑比較，法定刑由處一年以上七年以下有期徒
      刑，併科新臺幣七百萬元以下罰金，修正為處三年以上十
      年以下有期徒刑，併科新臺幣七百萬元以下罰金，新舊法
      比較結果，以舊法即修正前之槍砲彈藥刀械管制條例第十
      一條第四項規定有利於被告，依刑法第二條第一項但書之
      規定，應適用修正前之槍砲彈藥刀械管制條例第十一條第
      四項規定處斷。查扣案之具有殺傷力之改造手槍、制式子
      彈分別屬槍砲彈藥刀械管制條例第四條第一項第一款、第
      二款所稱之槍砲、彈藥，依據同條例第五條規定，非經主
      管機關許可不得持有。核被告甲○○未經主管機關許可，
      持有可發射子彈具有殺傷力之改造手槍之行為，係違反修
      正前之槍砲彈藥刀械管制條例第十一條第四項之未經許可
      ，持有可發射子彈具有殺傷力之改造手槍罪。起訴書所犯
      法條雖記載被告係違反槍砲彈藥刀械管制條例第十條第四
      項之罪，惟業經公訴檢察官當庭更正此部分之起訴法條，
      則此部分無庸變更起訴法條。而被告未經主管機關許可，
      持有制式子彈之行為，則係違反槍砲彈藥刀械管制條例第
      十二條第四項未經許可，持有子彈罪。被告以一持有行為
      ，同時持有改造手槍及制式子彈，觸犯構成要件不相同之
      罪名，為想像競合犯，應從一重之修正前槍砲彈藥刀械管
      制條例第十一條第四項之未經許可，持有可發射子彈具有
      殺傷力之改造手槍罪處斷。又被告有前開犯罪事實欄所載
      之論罪、科刑及刑之執行完畢紀錄，有台灣高等法院被告
      前案紀錄表一份在卷可按，其於五年以內再犯本件有期徒
      刑以上之罪，為累犯，應依刑法第四十七條之規定加重其
      刑。爰審酌槍砲、彈藥屬於高度危險之物品，非經主管機
      關許可不得擅自持有，以維社會大眾安全，被告未經許可
      ，無故持有上開槍枝、子彈，且未繳交治安機關，嚴重危
      害社會安全，惟其持有期間未使用該槍枝、子彈為其他對
      社會治安影響重大之行為，所生危害尚輕，且於犯後坦承
      犯行之犯後態度等一切情狀，量處如主文所示之刑，並就
      罰金刑部分諭知易服勞役之折算標準，以資懲儆。至於扣
      案之仿FN廠半自動手槍製造之改造手槍一支（槍枝管制編
      號0000000000號），制式子彈六顆（其中四顆
      ，均係口徑０‧四五吋制式子彈；另外二顆，均係口徑九
      mm制式子彈），均為非經主管機關許可不得持有之物，屬
      違禁物，均應依刑法第三十八條第一項第一款規定宣告沒
      收。
貳、無罪及公訴不受理部分：
一、公訴意旨另略以：被告甲○○明知安非他命及大麻分別為政
    府公告查禁之第二級毒品，不得非法持有、販賣，竟基於販
    賣、持有第二級毒品之犯意，先於九十二年間，在不詳地點
    ，以不詳金額，向姓名、年籍均不詳，綽號「鳳姐」之成年
    女子，買入第二級毒品安非他命及大麻，並自同年九月間某
    日起，連續在桃園縣八德市○○路四一三號其所經營之「龍
    興行海產批發工廠」等處，以每三七‧五公克三萬五千元之
    代價，販賣與不特定人。嗣於九十三年三月五日，經警持臺
    灣桃園地方法院法官核發之搜索票，至上開處所執行搜索，
    扣得第一級毒品海洛因（毛重三二七‧一公克）、第二級毒
    品安非他命（毛重七一‧六公克）、大麻（毛重三０‧二公
    克）、電子磅秤二台、吸食器五組、分裝吸管二支、分裝盒
    八個、注射針筒二十支、帳冊一本、現金九十八萬六千三百
    元（起訴書誤載為九百九十八萬六千三百元）等物，因認被
    告甲○○另涉嫌違反毒品危害防制條例第四條第二項之販賣
    第二級毒品罪及同條例第十一條第二項之持有第二級毒品等
    罪嫌。
二、無罪部分（販賣第二級毒品部分）：
（一）按犯罪事實應依證據認定之，無證據不得認定犯罪事實，
      又不能證明被告犯罪，應諭知被告無罪之判決，刑事訴訟
      法第一百五十四條第二項、第三百零一條第一項分別定有
      明文。又事實之認定，應憑證據，如未能發現相當證據，
      或證據不足以證明，自不能以推測或擬制之方法，為裁判
      基礎（最高法院四十年台上字第八六號判例參照）。且認
      定犯罪事實所憑之證據，雖不以直接證據為限，間接證據
      亦包括在內，然而無論直接證據或間接證據，其為訴訟上
      之證明，須於通常一般之人均不致有所懷疑，而得確信其
      為真實之程度者，始得據為有罪之認定，倘其證明尚未達
      到此一程度，而有合理之懷疑存在而無從使事實審法院得
      有罪之確信時，即應由法院為諭知被告無罪之判決（最高
      法院七十六年台上字第四九八六號判例參照）。又刑事訴
      訟法第一百六十一條已於九十一年二月八日修正公布，其
      第一項規定：檢察官就被告犯罪事實，應負舉證責任，並
      指出證明之方法。因此，檢察官對於起訴之犯罪事實，應
      負提出證據及說服之實質舉證責任。倘其所提出之證據，
      不足為被告有罪之積極證明，或其指出證明之方法，無從
      說服法院以形成被告有罪之心證，基於無罪推定之原則，
      自應為被告無罪判決之諭知（最高法院九十二年度台上字
      第一二八號判例參照）。
（二）公訴意旨認被告涉有前揭犯行，無非係以被告於警詢、偵
      訊及臺灣桃園地方法院為羈押訊問時之自白，並有扣案電
      子磅秤二台、吸食器五組、分裝吸管二支、分裝盒八個、
      注射針筒二十支、帳冊一本、販毒所得九十八萬六千三百
      元等物為其主要論據。訊據被告甲○○堅決否認有何販賣
      第二級毒品犯行，辯稱：警詢筆錄係警察先行將筆錄寫好
      後，要伊照著筆錄逐字逐句唸，並非出於自由意思而為之
      陳述；伊並未販賣第二級毒品予不特定人等語。至被告之
      選任辯護人則為被告辯護稱：(1)被告之警詢筆錄係警察事
      先製作好後，交由被告依照筆錄記載口述，方開始錄音存
      證，警員惡意以不正方法取供，故警詢筆錄無證據能力；
      (2)被告於九十三年三月六日下午一時三十分許，在中壢分
      局興國派出所製作完筆錄後，隨即於當日下午七時二十五
      分移送至臺灣桃園地方法院檢察署接受偵訊，並為與警詢
      時相同內容之自白，惟兩次自白之時間極為接近，僅約間
      隔六小時，而警員不僅於警詢時以不正方法取供，於移送
      地檢署途中，仍叮囑被告不可翻供，否則無法交保，造成
      被告心理恐懼，此不正方法仍延續影響被告之心理至當日
      偵訊及臺灣桃園地方法院為羈押訊問時，故被告於臺灣桃
      園地方法院檢察署及臺灣桃園地方法院訊問時所為之自白
      ，亦無證據能力；(3)被告於警詢中承認帳冊內容為販毒登
      錄資料之自白，亦係受到警員以不正方法訊問所得，無證
      據能力等語。
（三）經查：
  １程序部分：
    (1)司法警察官或司法警察詢問犯罪嫌疑人時，應全程連續錄
      音，必要時並應全程連續錄影，但有急迫情形且經記明筆
      錄者，不在此限，刑事訴訟法第一百條之一第一項、第一
      百條之二定有明文。
    (2)按刑事訴訟法之所以要求司法警察官或司法警察於訊問被
      告或犯罪嫌疑人時應全程錄音，必要時並全程錄影，其立
      法目的無非乃為偵查程序係秘密而不公開，為防杜違法偵
      查並保障被告或犯罪嫌疑人之人權，法文中乃為上開規定
      ，且上開規定之全程連續錄音，其立法之真意應係要求司
      法警察官或司法警察於詢問被告時應自詢問開始以迄筆錄
      製作完成之過程中就訊問過程全程錄音，而不得於訊問被
      告完畢，製作完筆錄後由警員與被告按照筆錄之內容逐字
      照句宣讀，蓋如於製作完筆錄後方逐字照句宣讀筆錄，該
      份錄音帶乃無從顯示該筆錄之製作是否出於被告之自由意
      思，因此，司法警察機關所提出被告之警詢錄音帶若係於
      製作筆錄完後，方由被告與警員按筆錄之記載逐字宣讀，
      斯時應將此訴訟上不利益之事實歸由司法警察機關負擔，
      法院自應將該份警詢筆錄認無證據能力予以排除。
    (3)本件被告甲○○之警詢筆錄計有三份，經本院遍查警、偵
      卷結果，卷內僅有被告於九十三年三月六日六時之第二次
      警詢筆錄錄音帶，嗣經本院於九十五年二月六日播放上開
      警詢筆錄錄音帶勘驗結果：被告將「右褲袋」唸成「左
      褲袋」經警糾正始改為「右褲袋」；被告將「綽號」唸
      成「掉號」，將「年籍資料」唸成「年藉資料」；被告
      有逐字按照警詢筆錄之記載陳述之情形，陳述並無思索及
      停頓；警詢錄音帶僅錄到警卷（臺灣桃園地方法院檢察
      署九十三年度偵字第一五一八二號卷）第十五頁倒數第四
      行，並未全程錄音，此有本院九十五年二月六日之勘驗筆
      錄一份在卷可稽，則本件既查無被告爭執之第一份、第三
      份警詢筆錄錄音帶，則無法擔保該二份警詢筆錄之公信力
      ，亦無法擔保該二份警詢筆錄之詢問程序係合法正當及筆
      錄所載內容與被告之陳述係相符，因之，在第一次、第三
      次警詢筆錄所載被告犯罪自白之任意性及真實性均無法確
      保之情形下，審酌人權保障與社會安全之均衡維護，手段
      與目的間自需合乎一定之比例，則該第一份、第三份警詢
      筆錄之記載，自難認有證據能力。另被告之第二份警詢筆
      錄既未全程錄音，且係被告按照警詢筆錄之記載逐字逐句
      陳述，揆諸前揭說明，被告之該份警詢筆錄及被告於警卷
      所附之帳冊上坦承帳冊係販賣第二級毒品之記錄等不利於
      己之陳述，於本件訴訟上自無證據能力。
    (4)又按所謂非任意性之自白，除其自白必須是以不正方法取
      得外，尤須該自白與不正方法間具有因果關係，始有前述
      排除法則之適用，此觀刑事訴訟法第一百五十六條第一項
      規定：「被告之自白，非『出於』強暴……者，得為證據
      」即明。而上開因果關係之判斷，除應依個案具體情節，
      詳細考察訊問之一方之基本狀況 (包括：實施不正方法之
      態樣、手段、參與實施之人數……等等)及受訊問之一方
      之基本狀況 (包括：受訊問人之年齡、地位、品行、教育
      程度、健康狀況……等等)外，更應深入探討不正方法與
      自白間之相關聯因素 (包括：實施不正方法對受訊問人強
      制之程度、與自白在時間上是否接近、地點及實施之人是
      否相同、受訊問人自白時之態度是否自然、陳述是否流暢
      ……等等)及其他相關情況，為綜合研判，始能符合事實
      。檢察機關與調查機關各有所司，檢察官偵查犯罪時，對
      於依法行使司法警察官、司法警察職權之調查人員，固有
      指揮及命令之權。但案件偵查終結後，檢察官應依蒐證結
      果分別為起訴或不起訴處分，以求偵查權及公訴權之妥適
      行使，其職責與重在檢肅犯罪之調查人員究有不同。被告
      在檢察官訊問時承認犯行，是否屬非任意性之自白，端視
      該自白是否係出於被告自由意思之發動而定，與調查人員
      先前是否曾以不正方法使被告為非任意性之自白，並無必
      然之關聯，此有最高法院九十四年度台上字第二九九七號
      判決可資參照。查被告辯稱：於警詢時遭警員擅自以不正
      方法訊問乙節，因本件查無被告爭執之第一份、第三份警
      詢筆錄錄音帶，致本院無從認定上開二份警詢筆錄是否係
      警員於訊問時或訊問前對被告施以不正方法之情形下，所
      為之陳述，而被告爭執之第二份警詢筆錄，亦有未全程錄
      音及於製作完筆錄後方逐字照句宣讀筆錄之情形，是該份
      錄音帶仍無從顯示該筆錄之製作是否出於被告之自由意思
      ，惟縱使警員於訊問時或訊問前對被告施以不正方法，揆
      諸前開說明，倘無具體明確之證據，足以證明被告所受之
      強制確已延續至其後應訊之時，自不能以主觀推測之詞，
      遽認被告嗣後於地檢署及法院為羈押訊問應訊時仍持續受
      到強制，故原則上僅影響到被告在該次訊問所為自白之任
      意性，而不及於嗣後於地檢署、法院羈押訊問應訊時所為
      之自白。是以，被告前揭辯稱，自難憑採，其嗣後於檢察
      官偵訊及法院羈押訊問時所為之自白或不利於己之陳述應
      係出於任意性，仍有證據能力，得於審判期日提出。
  ２實體部分：
    (1)按被告或共犯之自白，不得作為有罪判決之唯一證據，仍
      應調查其他必要之證據，以察其是否與事實相符，刑事訴
      訟法第一百五十六條第二項定有明文。查本件被告固於九
      十三年三月六日於臺灣桃園地方法院檢察署檢察官偵訊時
      及臺灣桃園地方法院法官為羈押訊問時坦承販賣第二級毒
      品之犯行（詳臺灣桃園地方法院檢察署九十三年度核退字
      第一０三五號卷第五頁至八頁、臺灣桃園地方法院九十三
      年度聲羈字第一三七號卷第四頁至九頁），惟被告並未明
      確陳稱販賣第二級毒品之時間、地點及詳細交易之情形，
      其上開不利於己之陳述是否真實，自應調查其他必要之證
      據，以察其是否與事實相符。
    (2)本件固有數量非少之安非他命（毛重七一‧六公克）、大
      麻（毛重三０‧二公克）及吸食器五組、分裝吸管二支、
      分裝盒八個、電子磅秤二台、注射針筒二十支、現金九十
      八萬六千三百元扣案可資佐證，然被告縱持有該為數不少
      之安非他命、大麻及電子磅秤二組，但持有大量毒品及磅
      秤等物，其合理推測之可能原因本有多種，無法排除被告
      可能係基於自行施用之原因而持有（電子磅秤二組，可能
      用於確認購買量或施用量），至分裝吸管可能用於自行施
      用時可便於拿取毒品，分裝盒則可能用於分裝攜帶以便於
      施用，注射針筒及吸食器可能係被告施用毒品所用之工具
      ，至現金九十八萬六千三百元數目固然甚大，然被告自承
      該筆款項是合會會款，且被告經商，平日以經營「龍興行
      海產批發工廠」為業，工廠內或車內起出上開現金，亦與
      常情無違，尚難據此推論該筆款項即為販毒所得。且被告
      持有上開毒品等物，並非屬於特例之變態事實，自難單以
      被告持有上開扣案之安非他命等物，即遽認被告確有販賣
      第二級毒品之犯行。
（四）綜上所述，本件被告固曾於偵訊及法院羈押訊問時自白有
      販賣第二級毒品之犯行，然其自白情節並非完整，且因客
      觀上並無足以補強其自白事實內容為真之證據存在，亦無
      證據足以證明被告究於何時、何地賣出毒品，賣出對象究
      係何人及是否確有販賣第二級毒品之犯行，是依卷附證據
      ，尚未達於一般人均不致有所懷疑之程度，自不能形成本
      院對於被告有罪認定之確切心證，揆諸前開法條規定及說
      明，當無從據以為被告有罪之認定，自應為其無罪之諭知
      ，以昭審慎。
三、不受理部分（即持有第二級毒品部分）：
    查本件固不能證明被告販賣第二級毒品犯行，然被告既坦承
    扣案之安非他命、大麻為其所持有，該持有安非他命之行為
    仍該當持有第二級毒品之罪名，本院原應諭知被告此部分有
    罪之判決。惟查，被告因自九十三年三月三日起至本件遭警
    查獲之日即九十三年三月五日止，另涉有施用第二級毒品安
    非他命之犯行，經臺灣桃園地方法院於九十三年五月三十一
    日以九十三年度毒聲字第七四０號裁定送觀察、勒戒，嗣經
    觀察、勒戒結果，認被告有繼續施用毒品之傾向，再經本院
    於九十四年四月二十七日以九十四年度毒聲字第七二０號裁
    定令入戒治處所施以強制戒治，並經臺灣板橋地方法院檢察
    署檢察官以已無繼續強制戒治之必要，於九十四年十二月十
    三日以九十四年度戒毒偵字第四五九號為不起訴處分確定在
    案，有臺灣高等法院被告全國前案紀錄表、上開刑事裁定及
    不起訴處分書各一份在卷可按。故就被告施用第二級毒品之
    部分，依法最終既為不起訴處分，則就被告持有安非他命、
    大麻之低度行為（按：此乃相對於施用安非他命、大麻之高
    度行為而言，蓋如二者均成罪，被告持有安非他命、大麻後
    ，復進而施用，其持有安非他命、大麻之低度行為將為施用
    毒品之高度行為所吸收），自不應再予追訴，檢察官倘仍予
    以起訴，其起訴程序即屬違背規定。故被告所涉持有第二級
    毒品部分，依法自不應起訴，惟檢察官仍予起訴，依刑事訴
    訟法第三百零三條第一款規定，本院即應諭知此部分程序上
    不受理之判決。
據上論斷，應依刑事訴訟法第二百九十九條第一項前段、第三百
零一條第一項、第三百零三條第一款，修正前槍砲彈藥刀械管制
條例第十一條第四項，槍砲彈藥刀械管制條例第十二條第四項，
刑法第十一條前段、第二條第一項但書、第五十五條、第四十七
條、第四十二條第二項、第三十八條第一項第一款、罰金罰鍰提
高標準條例第二條，現行法規所定貨幣單位折算新臺幣條例第二
條，判決如主文。
本案經檢察官涂永欽到庭執行職務。
中    華    民    國    95    年     3    月    24    日
                  刑事第十八庭  審判長法  官
                                      法  官
                                      法  官
以上為正本證明與原本無異。
如不服本判決，應於送達後十日內向本院提出上訴狀。
                                      書記官  陳秀慧
中    華    民    國    95    年    3     月    24    日
附錄本判決論罪科刑法條全文：
修正前槍砲彈藥刀械管制條例第十一條
未經許可，製造、販賣或運輸第四條第一項第一款所稱其他可發
射金屬或子彈具有殺傷力之各式槍砲者，處五年以上有期徒刑，
併科新臺幣一千萬元以下罰金。
未經許可，轉讓、出租或出借前項所列槍砲者，處三年以上十年
以下有期徒刑，併科新臺幣七百萬元以下罰金。
意圖供自己或他人犯罪之用，而犯前二項之罪者，處無期徒刑或
七年以上有期徒刑，併科新臺幣一千萬元以下罰金。
未經許可，持有、寄藏或意圖販賣而陳列第一項所列槍砲者，處
一年以上七年以下有期徒刑，併科新臺幣七百萬元以下罰金。
第一項至第三項之未遂犯罰之。
槍砲彈藥刀械管制條例第十二條
未經許可，製造、販賣或運輸子彈者，處一年以上七年以下有期
徒刑，併科新臺幣五百萬元以下罰金。
未經許可，轉讓、出租或出借子彈者，處六月以上五年以下有期
徒刑，併科新臺幣三百萬元以下罰金。
意圖供自己或他人犯罪之用，而犯前二項之罪者，處三年以上十
年以下有期徒刑，併科新臺幣七百萬元以下罰金。
未經許可，持有、寄藏或意圖販賣而陳列子彈者，處五年以下有
期徒刑，併科新臺幣三百萬元以下罰金。
第一項至第三項之未遂犯罰之。


司法院資訊處製作；財團法人民間司法改革基金會備份。
